臺灣基隆地方法院民事判決　　　　　　　100年度訴字第364號
原　　　告　臺灣銀行股份有限公司
法定代理人　張明道
訴訟代理人　楊基隆
複　代理人　賴佳佑
被　　　告　陳怡群
上列當事人間請求給付借款事件，本院於民國 100年11月24日言
詞辯論終結，判決如下：
    主  文
被告應給付原告新臺幣柒拾陸萬壹仟伍佰壹拾捌元，及如附表所
示之利息、違約金。
訴訟費用新臺幣捌仟佰柒拾元由被告負擔。
本判決於原告以新臺幣貳拾伍萬肆仟元供擔保後，得為假執行；
但被告如以新臺幣柒拾陸萬壹仟伍佰壹拾捌元為原告預供擔保，
免為假執行。
    事實及理由
一、原告起訴主張：被告於民國87年11月 2日向原告借款新臺幣
    （下同）100萬元，約定借款期間自87年11月 2日起至117年
    11月2日止，分360期，依年金法按月平均攤還本息，利息按
    原告基本放款利率加碼年息0.545%機動計算，之後變更為自
    93年5月6日起，前3年按年息3%固定計算，第4年起按原告定
    儲利率指數加碼年息4%機動計算，如未依約履行即喪失期限
    利益，所有債務視為全部到期，另本金自到期日起、利息自
    繳息日起，逾期在6個月以內者，按借款利率10%，逾期超過
    6個月者，按借款利率20%加計違約金。詎被告自99年8月2日
    起即未依約還款，迄今尚積欠如主文第 1項所示之金額及附
    表所示之利息、違約金未清償，迭經催討無效，為此提起本
    訴，求為判決如主文第1項所示。
二、被告則以：對於原告上開主張均不爭執，惟其去年遭裁員，
    現無收入無法清償等語置辯。
三、經查，原告主張之上開事實，業據提出放款借據、增補約據
    等件影本為證，且為被告所不爭執，堪信為真實。被告雖抗
    辯其因失業而無力清償云云，但有無資力償還，乃係執行問
    題，不得據為不負履行義務之抗辯（參見最高法院19年上字
    第1733號判例意旨），被告所辯，自不可採。從而，原告依
    消費借貸契約之法律關係，請求被告給付如主文第 1項所示
    之金額及附表所示之利息、違約金，為有理由，應予准許。
四、原告陳明願供擔保聲請宣告假執行，核無不合，爰酌定相當
    擔保金額宣告之，並依同法第392條第2項規定，依職權宣告
    被告預供擔保，得免為假執行。
五、本件訴訟費用即第一審裁判費8,370元，由被告負擔。
六、結論：本件原告之訴為有理由，依民事訴訟法第78條、第87
    條第1項、第390條第2項、第392條第2項，判決如主文。
中    華    民    國   100    年    12    月     8    日
                  民事庭法  官  陳湘琳
以上正本係照原本作成。
對於本件判決如有不服，應於收受送達後20日內向本院提出上訴
書狀，敘述上訴之理由，上訴於臺灣高等法院，並按他造當事人
之人數附具繕本。
中    華    民    國   100    年    12    月     8    日
                        書記官  洪佳如
附表：
┌──┬──────┬─────────────┬────────────┐
│編號│  請求金額  │  利                   息 │ 違        約        金 │
│    │ （新臺幣） ├────────┬────┼────────────┤
│    │            │ 起 迄 日(民國) │週年利率│ 計算之期間及利率(民國) │
├──┼──────┼────────┼────┼────────────┤
│  1 │ 761,518元  │自99年7月2日起至│ 4.988% │自99年8月3日起至清償日止│
│    │            │99年9月20日止。 │        │，逾期在 6個月以內，按左│
│    │            │                │        │列利率10%，其逾期超過6個│
│    │            ├────────┼────┤月部分，按左列利率 20%計│
│    │            │自99年9月21日起 │ 5.105% │算。                    │
│    │            │至99年12月20日止│        │                        │
│    │            │。              │        │                        │
│    │            ├────────┼────┤                        │
│    │            │自99年12月21日起│ 5.196% │                        │
│    │            │至100年3月20日止│        │                        │
│    │            │。              │        │                        │
│    │            ├────────┼────┤                        │
│    │            │自100年3月21日起│ 5.252% │                        │
│    │            │至100年6月20日止│        │                        │
│    │            │。              │        │                        │
│    │            ├────────┼────┤                        │
│    │            │自100年6月21日起│ 5.341% │                        │
│    │            │至100年9月20日止│        │                        │
│    │            │。              │        │                        │
│    │            ├────────┼────┤                        │
│    │            │自100年9月21日起│ 5.419% │                        │
│    │            │至清償日止。    │        │                        │
├──┼──────┼────────┴────┴────────────┤
│合計│761,518元   │                                                    │
└──┴──────┴──────────────────────────┘